臺灣新竹地方法院刑事判決
                                     111年度交易字第37號
公  訴  人  臺灣新竹地方檢察署檢察官
被      告  蔡漢松



上列被告因過失傷害案件，經檢察官提起公訴（110年度偵字第1
4035號），本院依簡式審判程序判決如下：
    主  文
蔡漢松犯無駕駛執照駕車過失傷害罪，處有期徒刑參月，如易科
罰金，以新臺幣壹仟元折算壹日。
    事實及理由
一、本件犯罪事實及證據，除犯罪事實欄一、第1行應更正「民
    國110年4月2日晚上6時43分許」、第4至5行應更正「…安全
    措施，而依當時天候晴、夜間有照明、柏油路面、乾燥、無
    缺陷、無障礙物、視距良好等情形觀之，亦無任何不能注意
    之情事，竟疏未注意車前狀況，適行人江桂英…」；證據並
    所犯法條欄應補充「證號查詢機車駕駛人」外，餘均引用檢
    察官起訴書之記載（如附件）。
二、論罪科刑
（一）核被告蔡漢松所為，係犯道路交通管理處罰條例第86條第
      1項、刑法第284條前段之無駕駛執照駕車過失傷害罪。
（二）加重減輕事由：
    ⒈被告蔡漢松無駕駛執照駕車，因而致被害人江桂英受有傷
      害，應依道路交通管理處罰條例第86條第1項之規定，加
      重其刑。
    ⒉被告於肇事後，員警到場處理時，當場承認為肇事者，有
      新竹市警察局交通警察隊道路交通事故肇事人自首情形紀
      錄表1紙附卷足憑（見110年度偵字第14035號卷第40頁）
      ，是其所為核與自首之規定相符，爰依刑法第62條前段規
      定減輕其刑。又被告有上開刑之加重及減輕情形，應先加
      後減之。
（三）爰審酌被告疏未注意車前狀況之過失程度，及因其過失行
      為造成被害人所受傷害之情形，復未與被害人達成民事和
      解，所為應予非難，惟念其犯後坦承犯行，態度尚可，兼
      衡被告有防水之工作經歷，暨被告之犯罪動機、目的、手
      段、品行、生活狀況、智識程度為國小畢業等一切情狀，
      量處如主文所示之刑，並諭知易科罰金之折算標準，以資
      懲儆。
據上論斷，應依刑事訴訟法第273條之1第1項、第299條第1項前
段、第310條之2、第454條第2項，判決如主文。
本案經檢察官陳興男提起公訴，檢察官葉益發到庭執行職務。
中　　華　　民　　國　　111 　年　　3 　　月　　3 　　日
                  刑事第七庭  法　官  王子謙
以上正本證明與原本無異。
如不服本判決應於收受本判決後20日內向本院提出上訴書狀，上
訴書狀應敘述具體理由。上訴書狀未敘述上訴理由者，應於上訴
期間屆滿後20日內補提理由書狀於本院（均須按他造當事人之人
數附繕本）「切勿逕送上級法院」。
中　　華　　民　　國　　111 　年　　3 　　月　　3 　　日
                              書記官  廖宜君
附錄本案論罪科刑法條全文：
刑法第284條
因過失傷害人者，處一年以下有期徒刑、拘役或十萬元以下罰金
；致重傷者，處三年以下有期徒刑、拘役或三十萬元以下罰金。
道路交通管理處罰條例第86條
汽車駕駛人，無駕駛執照駕車、酒醉駕車、吸食毒品或迷幻藥駕
車、行駛人行道或行經行人穿越道不依規定讓行人優先通行，因
而致人受傷或死亡，依法應負刑事責任者，加重其刑至二分之一
。
汽車駕駛人，在快車道依規定駕車行駛，因行人或慢車不依規定
，擅自進入快車道，而致人受傷或死亡，依法應負刑事責任者，
減輕其刑。
（附件）
臺灣新竹地方檢察署檢察官起訴書
                                    110年度偵字第14035號
　　被　　　告　蔡漢松　男　54歲（民國00年0月00日生）
　　　　　　　　　　　　住新竹市○○區○○○路000巷00號 
                       （現另案於法務部○○○○○○○○                         羈押中）
　　　　　　　　　　　　國民身分證統一編號：Z000000000號
上列被告因過失傷害案件，已經偵查終結，認應該提起公訴，茲
將犯罪事實及證據並所犯法條分敘如下：
　　　　犯罪事實
一、蔡漢松於民國110年4月2日下午6時42分許，無照騎乘車牌號
    碼000-000號普通重型機車，沿新竹市東區民生路由東往西
    方向行駛，行至民生路74號前時，應注意車前狀況，並隨時
    採取必要之安全措施，而依當時情況並無不能注意之情事，
    適行人江桂英亦疏未注意，在未劃設人行道之道路時未靠邊
    行走，致蔡漢松閃避不及，與江桂英發生擦撞，致江桂英頭
    部外傷併頭暈、左前胸部挫擦傷、右近端肱骨骨折、左遠端
    鎖骨骨折、雙側肩、上臂、肘、前臂多處挫擦傷、左髖部挫
    扭傷、雙側膝部、小腿多處挫擦傷等傷害。蔡漢松於肇事後
    ，在未被有偵查犯罪職權之機關或公務員發覺前，主動向據
    報前往處理道路交通事故之員警坦承肇事而接受裁判。
二、案經江桂英訴由新竹市警察局第二分局報告偵辦。
　　　　證據並所犯法條
一、證據清單及待證事實
編號 證據名稱 待證事項 1 被告蔡漢松於偵查中之供述 被告坦承於上開時地與告訴人發生車禍致告訴人受傷之事實。 2 證人即告訴人江桂英於警詢之證述 證明本案車禍發生經過之事實。 3 臺灣大學醫學院附設醫院新竹臺大分院診斷證明書 證明告訴人受有犯罪事實欄所載傷害之事實。 4 交通事故現場圖、道路交通事故調查報告表㈠、㈡、車號查詢機車車籍、現場及監視畫面翻拍照片張、現場監視錄影光碟、舉發違反道路交通事故通知單 證明告訴人行走於車道上，隨後由被告騎乘之車輛與告訴人發生擦撞之事實。 
二、汽車行駛時，駕駛人應注意車前狀況及兩車並行之間隔，並
    隨時採取必要之安全措施；行人應在劃設之人行道行走，在
    未劃設人行道之道路，應靠邊行走，道路交通安全規則第94
    條第3項、第133條分別訂有明文，被告蔡漢松、告訴人江桂
    英分別疏未注意遵守上開規定肇生本件車禍，且被告之過失
    行為與告訴人之受傷結果間，衡諸社會通念，亦有相當因果
    關係，被告犯嫌堪以認定。
三、核被告蔡漢松所為，係犯刑法第284條前段之過失傷害罪嫌
    。又被告無駕駛執照駕車，因而致告訴人受傷，請依道路交通
    管理處罰條例第86條第1項規定加重其刑。被告於犯罪未被發
    覺前，向警察機關申告犯罪事實而願意接受裁判，此有新竹
    市警察局交通警察隊道路交通事故肇事人自首情形紀錄表1份
    在卷可佐，請依刑法第62條前段規定減輕其刑。
四、依刑事訴訟法第251條第1項提起公訴。
　  此　致
臺灣新竹地方法院
中　　華　　民　　國　  110　　年　　12　　月　　13 　日
                               檢  察  官  陳興男
本件正本證明與原本無異    
中　　華　　民　　國    110    年    12    月    16 　日
                               書  記  官  
附錄本案所犯法條 
中華民國刑法第284條
（過失傷害罪）
因過失傷害人者，處 6 月以下有期徒刑、拘役或 5 百元以下罰
金，致重傷者，處 1 年以下有期徒刑、拘役或 5 百元以下罰金
。
從事業務之人，因業務上之過失傷害人者，處 1 年以下有期徒
刑、拘役或 1 千元以下罰金，致重傷者，處 3 年以下有期徒刑
、拘役或 2 千元以下罰金。